臺灣臺南地方法院臺南簡易庭民事判決
110年度南簡字第533號
原告  郭秋萍
被告  石錫勳
上列當事人間給付票款事件，本院於民國110年7月15日言詞辯論
終結，判決如下：
    主      文
被告應給付原告新臺幣壹拾伍萬參仟伍佰元，及自民國109年6月
15日起至清償日止，按週年利率百分之六計算之利息。
原告其餘之訴駁回。
訴訟費用新臺幣壹仟陸佰陸拾元由被告負擔。
本判決原告勝訴部分得假執行。 
    事實及理由
一、原告起訴主張：原告因有一批木質地板欲出售，遂請仲介即
    被告及訴外人陳智源幫忙介紹，嗣被告及陳智源找到買家後
    ，即陸續分批載走木質地板並匯款價金至原告帳戶，最後一
    批木質地板共新臺幣（下同）153,500元，由被告及陳智源
    協助於民國109年4月17日下午約5、6點載走，並向原告表示
    將於109年4月20日匯款該批木質地板之款項至原告帳戶；然
    於109年4月20日當天原告遲未收到款項，被告及陳智源遂於
    109年4月27日攜帶訴外人瑞喬企業有限公司所簽發、票據號
    碼為AM0000000、票載面額153,500元、發票日為109年6月13
    日之支票乙紙（以下簡稱系爭支票）交付原告，被告及陳智
    源並於系爭支票背書，當天亦約定待系爭支票入帳後，再將
    介紹費交付被告。詎於109年6月15日下午接獲銀行通知系爭
    支票存款不足遭退票，訴外人陳智源再於109年10月初向原
    告表示已與發票人談好每月匯款至原告帳戶，惟原告迄今仍
    未收到款項。被告既為系爭支票之背書人，依票據法規定應
    對原告連帶負責，爰依票據之法律關係請求被告給付票款，
    並聲明求為判決如主文第1項所示。
二、被告則以：我不認識原告，但認識原告前夫，原告前夫過世
    前拜託我幫忙處理放在關廟那邊的板子，當時我不知道原告
    前夫生病很嚴重，我每天騎車去關廟幫他處理，收到帳款後
    就打電話通知原告來取款，最後這一筆貨賣40幾萬元，因為
    訴外人李建甫之前已經付現金30幾萬元，所以我就讓李建甫
    將剩下10幾萬元的貨載走，後來李建甫說已經把票交給陳智
    源的父親；系爭支票是陳智源向父親拿的，我在監獄被關了
    30幾年，我不曾用過票據，是因為原告叫我簽名才可以拿到
    3萬元的佣金，我不知道簽名要負責，我也沒想到這張票會
    跳票，原告叫我賠償這15萬元不合理等語，資為抗辯。並聲
    明：請求駁回原告之訴，訴訟費用由原告負擔。
三、得心證之理由：
（一）原告主張之上開事實，業據提出系爭支票、台灣票據交換
      所臺北總所退票理由單為憑，且為被告所不爭執，堪信原
      告主張為真實。
（二）按支票為無因證券，在票據上簽名者，依票上所載文義負
      責；發票人應照支票文義擔保支票之支付；執票人於票據
      法第130條所定提示期限內，為付款之提示而被拒絕時，
      對於前手得行使追索權；發票人、承兌人、背書人及其他
      票據債務人，對於執票人連帶負責，票據法第5條第1項、
      第126條、第131條第1項前段、第144條準用第96條第1項
      分別定有明文。本件被告雖辯稱不曾用過支票，是因為原
      告說簽名才可以拿到3萬元的佣金，並不知道簽名要負責
      云云；惟查，被告並非年幼無知之人，還幫原告處理板子
      ，復知要收取佣金，則其辯稱不知在支票上背書要負責云
      云，實不足採。從而，被告既於系爭支票背書，按之前揭
      規定，被告自應依系爭支票所載文義負支票背書人責任。
（三）次按執票人向支票債務人行使追索權時，得請求自為付款
      提示日起之利息，如無約定利率者，依年利六釐計算，票
      據法第133條定有明文。本件原告係於109年6月15日為付
      款之提示，故原告雖請求自109年6月13日起算遲延利息，
      惟依上開說明，原告僅得請求自109年6月15日起至清償日
      止按週年利率百分之6計算之利息，逾此部分之請求，則
      屬無據。
四、綜上所述，原告基於票據之法律關係，請求被告給付153,50
    0元，及自109年6月15日起至清償日止，按週年利率百分之6
    計算之利息，為有理由，應予准許；逾上開部分之利息請求
    ，為無理由，應予駁回。
五、按各當事人一部勝訴、一部敗訴者，其訴訟費用，由法院酌
    量情形，命兩造以比例分擔或命一造負擔，或命兩造各自負
    擔其支出之訴訟費用；法院為終局判決時，應依職權為訴訟
    費用之裁判，民事訴訟法第79條、第87條第1項分別定有明
    文。經核本件訴訟費用額為1,660元（即第一審裁判費），
    而原告之請求雖為一部有理由、一部無理由，然其一部無理
    由部分係關於遲延利息部分，本不在核算裁判費之計算範圍
    ，故爰依上開規定確定被告一造應負擔之訴訟費用如主文第
    3項所示。
六、本件原告勝訴部分係屬民事訴訟法第427條第1項簡易訴訟事
    件所為被告敗訴之判決，依同法第389條第1項第3款之規定
    ，應依職權宣告假執行。
七、據上論結，本件原告之訴為有理由，依民事訴訟法第436條
    第2項、第79條、第87條第1項、第389條第1項第3款，判決
    如主文。
中　　華　　民　　國　　110 　年　　7 　　月　　29　　日
                        臺灣臺南地方法院臺南簡易庭
                              法  官  王 獻 楠
上為正本係照原本作成。
如不服本判決，應於送達後20日內，向本院提出上訴狀並表明上
訴理由，如於本判決宣示後送達前提起上訴者，應於判決送達後
20日內補提上訴理由書（須附繕本），如委任律師提起上訴者，
應一併繳納上訴審裁判費。
中　　華　　民　　國　　110 　年　　7 　　月　　29　　日
                              書記官  蕭 雅 文